臺灣屏東地方法院民事判決
111年度潮簡字第660號
原      告  何宗祐  
訴訟代理人  何宗翰律師
被      告  黃家榮  


            潘清忠  
上列當事人間請求損害賠償事件，原告於刑事訴訟程序（本院11
1年度金訴字第40號）提起附帶民事訴訟（本院111年度附民字第
177號），經本院刑事庭裁定移送前來，本院於民國111年12月8
日言詞辯論終結，判決如下：
　　主  文
被告應連帶給付原告新臺幣（下同）10,000元，及自111年3月18
日起至清償日止，按週年利率百分之5計算之利息。
本判決第一項得假執行。但被告於執行標的物拍定、變賣或物之
交付前，以10,000元為原告預供擔保，或將請求標的物提存後，
得免為假執行。
    事實及理由要領
一、因故意或過失，不法侵害他人之權利者，負損害賠償責任；
    數人共同不法侵害他人之權利者，連帶負損害賠償責任。不
    能知其中孰為加害人者亦同。造意人及幫助人，視為共同行
    為人，民法第184條第1項前段、第185條定有明文。原告主
    張因被告黃家榮為詐欺集團成員，被告潘清忠交付銀行帳戶
    之提款卡及密碼予黃家榮，使原告受詐欺款項匯入上開帳戶
    內遭提領一空，致受有如主文所示金額損害之事實，業據其
    提出與其主張相符之證據資料為證，並經本院調取111年度
    金訴字第40號刑事案件卷宗核閱屬實，堪信為真實。被告潘
    清忠已於相當時期受合法之通知，而於言詞辯論期日不到場
    ，亦未提出書狀予以爭執，爰依民事訴訟法第 280 條第 3 
    項準用第 1 項規定視同自認，堪信原告前開主張為真實。
    被告黃家榮雖以：我沒有實際參與詐欺的行為，我只不過是
    檢警草草結案的替死鬼，我已經聲請再審云云置辯，惟被告
    黃家榮於本件刑事案件偵查、審理中均坦承犯行不諱，現又
    否認其犯行，顯係臨訟推托之詞，況本件被告黃家榮犯行業
    經刑事判決認定明確，被告所辯尚無足採。
二、原告所受之損害，與被告等之行為間具有因果關係，從而，
    原告依據共同侵權行為損害賠償之法律關係，請求被告連帶
    給付如主文所示之金額，為有理由，應予准許。本件事證已
    臻明確，兩造其餘攻擊防禦方法及所提證據，經核於結果不
    生影響，爰不一一論述，併此敘明。本件係就民事訴訟法第
    427條訴訟適用簡易程序所為被告敗訴之判決，依同法第389
    條第1項第3款規定，應職權宣告假執行，並依同法第392條
    第2項、第3項規定，依職權宣告被告如預供相當之擔保，得
    免為假執行。又本件屬於刑事附帶民事訴訟案件，原告並未
    繳納裁判費或其他訴訟費用，爰不另為訴訟費用負擔之諭知
    。
中　　華　　民　　國　　111 　年　　12　　月　　22　　日
                 潮州簡易庭      法　官    麥元馨
正本係照原本作成。
如對判決上訴，須於判決送達後20日內向本院提出上訴狀，其未
表明上訴理由者，應於提出上訴後20日內向本院補提理由書狀（
均須按他造當事人之人數附繕本）。如委任律師提起上訴者，應
一併繳納上訴審裁判費。
中　　華　　民　　國　　111 　年　　12　　月　　22　　日
                                  書記官　 洪雅玲